【裁判字號】    98,易,1953
【裁判日期】    980817
【裁判案由】    竊盜
【裁判全文】
臺灣臺中地方法院刑事判決              98年度易字第1953號
公  訴  人  臺灣臺中地方法院檢察署檢察官
被      告  甲○○
上列被告因加重竊盜案件，經檢察官提起公訴（九十八年度偵字
第一二六七七號），經被告於準備程序中就被訴事實為有罪之陳
述，本院於聽取當事人之意見後，裁定改以簡式審判程序判決如
下：
    主  文
甲○○共同踰越牆垣、毀壞安全設備竊盜，累犯，處有期徒刑柒
月。
    事  實
一、甲○○前因竊盜案件，經臺灣高雄地方法院以九十四年度易
    字第三九○號判決處以有期徒刑八月確定，於民國九十四年
    十月六日執行完畢。詎其猶不知悔改，於九十八年五月十七
    日下午三時許，竟與王登宇共同基於意圖為自己不法所有之
    犯意聯絡，從位於臺中縣清水鎮○○路一七四號甲○○宿舍
    頂樓，攀爬踰越女兒牆至隔壁乙○○所有之同路一七一號住
    處頂樓後，由甲○○徒手扳壞屬安全設備之頂樓通往屋內木
    門之門閂，二人即進入乙○○前開住處內（無故侵入他人建
    築物部分未據告訴），竊取乙○○有之電鑽三支、電鑽電池
    十顆、電池充電器五座、紅外線水平儀二具、裝潢用火藥槍
    具一組等物（價值共約新臺幣四萬八千五百元）。得手後甲
    ○○、王登宇二人將上開物品置於甲○○所有之袋子中，並
    一同搬至甲○○父親李輝琳所有車牌號碼ＫＵＤ－六八九號
    機車腳踏板上，再由王登宇騎駛該機車搭載甲○○離去，欲
    變賣上開竊得物品。嗣於同日晚間八時三十分許，經警在臺
    中縣大肚鄉○○路○段與興和路口欄查，甲○○於警方尚未
    查悉其有本案之加重竊盜犯行前，主動向司法警察自首有上
    揭犯行而接受審判；警方因而查知上情，並扣得上開失竊物
    品（已發還乙○○）。
二、案經臺中縣警察局烏日分局報請臺灣臺中地方法院檢察署檢
    察官偵查起訴。
    理  由
一、程序方面：
  (一)本案被告甲○○所犯係死刑、無期徒刑、最輕本刑為三年以
    上有期徒刑以外之罪，被告於行準備程序中就被訴事實為有
    罪之陳述，經法官告知簡式審判程序之旨，並聽取公訴人、
    被告之意見後，認為適宜進行簡式審判程序，而依刑事訴訟
    法第二百七十三條之一第一項規定，裁定改用簡式審判程序
    ，是本案之證據調查，依刑事訴訟法第二百七十三條之二、
    同法第一百五十九條第二項之規定，不適用傳聞法則有關限
    制證據能力之相關規定。
  (二)本案被告所為不利於己之供述，並無出於強暴、脅迫、利誘
    、詐欺、疲勞訊問、違法羈押或其他不正之方法，亦非違反
    法定障礙事由經過期間不得訊問或告知義務之規定而為，依
    刑事訴訟法第一百五十六條第一項、第一百五十八條之二規
    定，應認其有證據能力。
  (三)本案認定犯罪事實所憑之非供述證據，均無違反法定程序而
    取得之情形，依刑事訴訟法第一百五十八條之四反面規定，
    自有證據能力。
二、上揭事實，業據被告於本院審理時坦承不諱，並供稱：從伊
    住的地方，是在最樓上，房屋整棟連在一起，但有矮矮的牆
    隔著，伊就跨過去，用手將被害人頂樓木門徒手扳開，那個
    門原本就爛爛的，好像有上鎖，但扳開門閂就壞掉了，共犯
    王登宇跟伊一起進入被害人住處，從上面走到下面，看有沒
    有什麼值錢的東西，看到一樓有一些工具，工具上有很多鐵
    壓在上面，伊一人沒有辦法將工具搬出來，伊叫共犯王登宇
    一起搬，再從頂樓循原路回去等語（參見本院卷第六三頁背
    面、第六四頁），核與被害人乙○○於警詢中指述失竊情節
    相符；共犯王登宇雖否認與被告共同進入被害人住處竊盜，
    然被告非從被害人住處大門正常進入，共犯王登宇即難謂無
    被告係入內竊盜之認知，且共犯王登宇於警詢、偵查中亦不
    否認有與被告共同搬運上開竊得物品去變賣（參見警卷第九
    頁，偵查卷第六、七頁），足認被告於警詢及本院審理時供
    述共犯王登宇與之共同竊盜等語，堪信為真。此外，並有現
    場測繪圖、贓物認領保管單各一張，及照片十張附卷可憑，
    足認被告自白與事實相符，本案事證明確，其犯行洵堪認定
    ，應依法論科。至被告於本院言詞辯論終結後始具狀陳述其
    並未毀壞前揭門閂云云，惟因本案已辯論終結，且被告於本
    院言詞辯論時，對檢察官更正起訴法條為刑法第三百二十一
    條第一項第二款加重竊盜罪部分，已表示沒有辯解等語（參
    見本院卷第六四頁背面），是被告此部分置辯非本院所得考
    量，併予敘明。
三、按籬笆本係因防閑而設，自屬安全設備之一種，究與牆垣係
    用土磚作成之性質有間（最高法院四十五年台上字第二一○
    號判例意旨參照）；又按刑法第三百二十一條第一項第二款
    規定將「門扇」、「牆垣」、「其他安全設備」並列，則所
    謂「門扇」專指門戶而言，應指分隔住宅或建築物內外之間
    之出入口大門而言，而所謂「其他安全設備」，指門扇牆垣
    以外，依通常常觀念足認防盜之一切設備而言，如電網、門
    鎖、以及窗戶等是，至於已經入大門室內之住宅或建築物內
    部諸門，不論房間門、廚房門、通往陽台之落地鋁製玻璃門
    ，則應認係「其他安全設備」（司法院七十三年七月七日廳
    刑一字第六○三號函亦同此見解）。查被告跨越被害人住處
    頂樓之女兒牆，該女兒牆係土磚作成，自屬牆垣；又被害人
    住處頂樓之木門，係分隔頂樓陽臺與室內樓梯間之用，非分
    隔住宅或建築物內外間之出入口大門，屬住宅之內部諸門（
    參見警卷第二四、二五頁照片），故該木門為安全設備無訛
    ，毀壞附加於該木門上之門閂，亦當屬毀壞安全設備。故核
    被告所為，係犯刑法第三百二十一條第一項第二款之踰越牆
    垣、毀壞安全設備竊盜罪。起訴書認被告此部分涉犯刑法第
    三百二十條第一項普通竊盜罪嫌，尚有未洽，惟基本起訴事
    實同一，本院本欲變更起訴法條為刑法第三百二十一條第一
    項第二款之加重竊盜罪，然公訴檢察官已當庭將起訴法條更
    正為刑法第三百二十一條第一項第二款之加重竊盜罪，自無
    變更之必要，附此敘明。被告與共犯王登宇有犯意聯絡及行
    為分擔，為共同正犯。被告破壞被害人所有之前開木門門閂
    之毀損行為，已結合於所犯加重竊盜之罪質中，無更行構成
    毀損罪之餘地，併予敘明。被告前因竊盜案件，經臺灣高雄
    地方法院以九十四年度易字第三九○號判決處以有期徒刑八
    月確定，於九十四年十月六日執行完畢，有臺灣高等法院被
    告前案紀錄表及臺灣臺中地方法院檢察署刑案資料查註紀錄
    表在卷可憑，被告前受有期徒刑執行完畢，五年內故意再犯
    本件有期徒刑以上之罪，為累犯，應依刑法第四十七條第一
    項之規定加重其刑。又被告於在有偵查犯罪職權之機關或個
    人發覺其犯罪前，主動向承辦警員自首上開竊盜犯行，此據
    被告於警詢時供明，並有警員職務報告書在卷可憑，則被告
    在警員未發現有確切之根據得為合理之懷疑前，即主動供述
    其竊取前開物品，符合自首之規定，依刑法第六十二條前段
    規定減輕其刑，並先加重後減輕之。爰審酌被告前有多次竊
    盜、搶奪前科，素行堪認不良，且其年輕力壯，不思以正當
    途徑獲取財物，圖以竊盜財物滿足自己之慾望，並隨意踰越
    牆垣、毀壞安全設備，進入他人處所竊取財物，嚴重擾亂社
    會治安，造成人心恐慌，惡性非輕，暨其智識、犯罪之動機
    、目的、手段、犯罪所得，犯後坦承犯行，態度尚可等一切
    情狀，量處如主文所示之刑。
四、公訴意旨略以：被告於九十八年五月十七日下午三時許，在
    臺中縣清水鎮○○路一七一號被害人住處，接續前開竊盜之
    犯意，竊取袋子一只，將上揭竊得之電鑽三支、電鑽電池十
    顆、電池充電器五座、紅外線水平儀二具、裝潢用火藥槍具
    一組等物，裝於袋內，搬至前述機車上，因認被告此部分尚
    涉有刑法第三百二十條第一項普通竊盜罪嫌等語。按犯罪事
    實應依證據認定之，無證據不得推定其犯罪事實；又不能證
    明被告犯罪者，應諭知無罪之判決，刑事訴訟法第一百五十
    四條、第三百零一條第一項分別定有明文。經查，被害人於
    警詢中並未指認該只袋子係其所有，贓物認領保管單又未見
    被害人將該袋子領回，實難認該只袋子係被害人所有，是被
    告辯稱該袋子為其所有，應堪採信，故與刑法第三百二十條
    第一項普通竊盜罪須竊取他人動產之構成要件不符，是難認
    被告有竊盜行為。此外，本院復查無其他積極證據足資認定
    被告有何公訴人所指此部分之普通竊盜犯行，被告之犯罪既
    屬不能証明，爰依前揭條文規定，本應為無罪之判決，惟公
    訴人認此部分與前開論罪科刑部分有接續犯之事實上一罪關
    係，爰不另為無罪之諭知，附此敘明。
據上論斷，應依刑事訴訟法第二百七十三條之一第一項、第二百
九十九條第一項前段，刑法第二十八條、第三百二十一條第一項
第二款、第四十七條第一項、第六十二條前段，判決如主文。
中    華    民    國    98    年    8     月    17    日
                  刑事第十三庭  法  官  黃裕仁
上正本證明與原本無異。
如不服本判決應於收受判決後十日內向本院提出上訴書狀，並應
敘述具體理由；其未敘述上訴理由者，應於上訴期間屆滿後二十
日內向本院補提理由書（均須按他造當事人之人數附繕本，切勿
逕送上級法院）。
                                書記官  何惠文
中    華    民    國    98    年    8     月    17    日
附錄論罪科刑法條
刑法第三百二十一條：
犯竊盜罪而有左列情形之一者，處六月以上五年以下有期徒刑：
一  於夜間侵入住宅或有人居住之建築物、船艦，或隱匿其內而犯
    之者。
二  毀越門扇、牆垣或其他安全設備而犯之者。
三  攜帶兇器而犯之者。
四  結夥三人以上而犯之者。
五  乘火災、水災或其他災害之際而犯之者。
六  在車站或埠頭而犯之者。
前項之未遂罰之。


司法院資訊處製作；財團法人民間司法改革基金會備份。
